臺灣桃園地方法院民事簡易判決
110年度桃簡字第1814號
原      告  發現之旅四季區社區管理委員會

法定代理人  江品毅
訴訟代理人  李誌銘
被      告  洪佳彬
            何佳鴻
上列當事人間請求回復原狀事件，本院於民國111年11月24日言
詞辯論終結，判決如下：
    主      文
被告洪佳彬應將坐落門牌號碼桃園市○○區○○路000巷0號建物地下
室2樓上，如附圖即桃園市蘆竹地政事務所土地複丈成果圖所示
車位17代碼A1至A8（輸電線）、B（電箱）、C（充電樁）面積共
0.5868平方公尺之輸電線、電箱及充電樁拆除，並將樓地板、牆
面及天花板回復原狀。
被告何佳鴻應將坐落門牌號碼桃園市○○區○○路000巷00號建物地
下室1樓上，如附圖即桃園市蘆竹地政事務所土地複丈成果圖所
示車位286代碼D1至D8（輸電線）、E（充電樁）面積共1.5524平
方公尺之輸電線及充電樁拆除，並將樓地板及牆面回復原狀。
訴訟費用由被告負擔。
本判決得假執行。
    事實及理由
壹、程序方面　　
一、本件原告起訴時之法定代理人，原為江品毅，於本院繫屬中
    ，變更為施貫中，復變更為江品毅，由其具狀聲明承受訴訟
    ，並提出桃園市蘆竹區公所函為證（本院卷114頁），核與
    民事訴訟法第175條第1項、第176條之規定相符，應予准許
    。
二、按不變更訴訟標的，而補充或更正事實上或法律上之陳述者
    ，非為訴之變更或追加，民事訴訟法第436條第2項、第256
    條定有明文。經查，原告起訴時聲明原為：被告等應將裝設
    之充電樁及所連接之充電樁管線拆除並回復原狀：㈠洪佳彬
    門牌號碼桃園市○○區○○路000巷0號7樓建物之地下2樓地下室
    編號B2-017停車位上。㈡何佳鴻門牌號碼桃園市○○區○○路000
    巷00號8樓建物之地下1樓地下室編號B1-286停車位上。㈢吳
    孟倚門牌號碼桃園市○○區○○路000巷00號1樓建物之地下2樓
    地下室編號B2-135停車位；嗣經原告撤回對被告吳孟倚部分
    之訴，另本院會同原告至發現之旅四季區社區（下稱系爭社
    區）地下1樓、2樓現場進行履勘，並經桃園市蘆竹地政事務
    所（下稱蘆竹地政事務所）繪製複丈成果圖後，原告遂於11
    1年11月24日言詞辯論期日更正聲明為：如主文第1項、第2
    項所示（本院卷121頁），核原告所為係經測量而確定應拆
    除物之面積及位置後，所為之補充及更正事實上之陳述，並
    非訴之變更或追加，揆諸前揭規定，均應准許。
三、被告未於言詞辯論期日到場，核無民事訴訟法第386條各款
    所列情形，爰依原告之聲請（本院卷121頁反），由其一造
    辯論而為判決。
貳、實體方面
一、原告主張：被告均為系爭社區之區分所有權人（下稱區權人
    ），就系爭社區地下室1樓、2樓區權人共用部分之停車場，
    地下室2樓車位17（下稱系爭車位17）為被告洪佳彬約定專
    用部分，地下室1樓車位286（下稱系爭車位286）為被告何
    佳鴻約定專用部分，系爭社區第15屆區權人會議已決議不得
    私設充電樁，詎被告未經原告之同意即違反系爭社區規約及
    區權人決議分別逕行在系爭車位17、286旁樓地板、牆面及
    天花板私設如附圖所示之輸電線、電箱及充電樁（下稱系爭
    設備），爰依系爭社區規約第18條第2項約定、區權人決議
    、公寓大廈管理條例第6條第1項第4款及民法第767條第1項
    中段之規定提起本件訴訟等語。並聲明：如主文第1項、第2
    項所示。
二、被告未於言詞辯論期日到場，亦未提出書狀作任何聲明或陳
    述。
三、本院之判斷：
　㈠按住戶應遵守下列事項：三、管理負責人或管理委員會因維
    護、修繕共用部分或設置管線，必須進入或使用其專有部分
    或約定專用部分時，不得拒絕。四、於維護、修繕專有部分
    、約定專用部分或設置管線，必須使用共用部分時，應經管
    理負責人或管理委員會之同意後為之。公寓大廈周圍上下、
    外牆面、樓頂平臺及不屬專有部分之防空避難設備，其變更
    構造、顏色、設置廣告物、鐵鋁窗或其他類似之行為，除應
    依法令規定辦理外，該公寓大廈規約另有規定或區分所有權
    人會議已有決議，經向直轄市、縣（市）主管機關完成報備
    有案者，應受該規約或區分所有權人會議決議之限制。住戶
    違反第1項規定，管理負責人或管理委員會應予制止，經制
    止而不遵從者，應報請主管機關依第49條第1項規定處理，
    該住戶並應於1個月內回復原狀。屆期未回復原狀者，得由
    管理負責人或管理委員會回復原狀，其費用由該住戶負擔。
    管理委員會之職務如下：二、共有及共用部分之清潔、維護
    、修繕及一般改良。十一、共用部分、約定共用部分及其附
    屬設施設備之點收及保管，公寓大廈管理條例第6條第1項第
    3款、第4款、第8條第1項、第3項、第36條第2款、第11款分
    別定有明文。
　㈡經查，本件原告主張之上開事實，業據其提出系爭社區110年
    3月28日第15屆第2次區權人會議紀錄、系爭車位17、286現
    場照片、系爭社區規約及系爭社區住戶資料、汽車、機車名
    冊為證（本院卷11-17、23、53-64、88-89頁），並有土地
    、建物登記謄本可佐（本院卷34-41頁），且就系爭設備占
    有系爭社區地下室1樓、2樓之系爭車位17、286旁樓地板、
    牆面及天花板之面積及位置，業經本院囑託蘆竹地政事務所
    派員於111年6月15日會同本院及原告至系爭社區地下室1樓
    、2樓停車場現場進行履勘，確認原告主張系爭社區地下室1
    樓、2樓之系爭車位17、286旁樓地板、牆面及天花板遭被告
    私設系爭設備等情，則有本院勘驗筆錄、現場照片及蘆竹地
    政事務所土地複丈成果圖在卷可憑（本院卷98-99、104-105
    、107頁），且被告已於相當時期受合法通知而於言詞辯論
    期日不到場，亦未提出準備書狀或答辯狀予以爭執，依民事
    訴訟法第436條第2項適用同法第280條第3項前段準用同條第
    1項前段之規定，視同自認，堪信原告之主張為真實。
　㈢準此，被告洪佳彬在約定專用部分之系爭車位17旁樓地板、
    牆面及天花板私設如附圖所示之輸電線、電箱及充電樁，均
    使用系爭社區區權人之共用部分，被告何佳鴻在約定專用部
    分之系爭車位286之樓地板上私設如附圖所示之輸電線及充
    電樁，在系爭車位286旁之樓地板及牆面私設如附圖所示之
    輸電線樁，而使用系爭社區區權人之共用部分，均未經原告
    同意，且系爭規約第18條第2項約定：「區權人及住戶對於
    專有部分及約定專用部分應依符合法令規定之方式使用，並
    不得損害建築物主要構造及妨害建築物環境品質。」、第21
    條第1項第2款約定：「住戶違反管理條例第8條第1項之規定
    ，有任意變更公寓大廈周圍上下、外牆面、樓頂平臺及不屬
    專有部分之防空避難設備，設備之構造、顏色、設置廣告物
    、鐵鋁窗或其他類似行為時，應予制止，經制止而不遵從者
    ，應報請主管機關依管理條例第49條第1項規定處理，該住
    戶應於1個月內回復原狀，屆期未回復原狀者，由管理委員
    會回復原狀，其費用由該住戶負擔。」，依系爭社區110年3
    月28日第15屆第2次區權人會議紀錄，系爭社區區權人會議
    亦決議系爭社區住戶不得自行於地下室停車位設置電動汽車
    充電座乙節，被告所為，亦皆違反系爭社區規約及區權人會
    議決議，從而原告依前揭系爭社區規約、公寓大廈管理條例
    規定及系爭社區區權人會議決議請求被告拆除系爭設備，並
    將系爭車位17、286之樓地板、牆面及天花板回復原狀，自
    屬有據。
四、綜上所述，原告依系爭社區規約、公寓大廈管理條例規定及
    系爭社區區權人會議決議請求被告拆除系爭設備並將系爭車
    位17、286之樓地板、牆面及天花板回復原狀，為有理由，
    應予准許。
五、本判決係就民事訴訟法第427條第1項訴訟適用簡易程序所為
    被告敗訴之判決，依同法第389條第1項第3款之規定，應依
    職權宣告假執行。
六、訴訟費用負擔之依據：民事訴訟法第78條、第85條第1項前
    段。　　　　　　
中　　華　　民　　國　　111 　年　　12　　月　　16　　日
                  桃園簡易庭  法  官  陳柏嘉
以上為正本係照原本作成。
如不服本判決，應於送達後20日內，向本院提出上訴狀並表明上
訴理由，如於本判決宣示後送達前提起上訴者，應於判決送達後
20日內補提上訴理由書（須附繕本）。
如委任律師提起上訴者，應一併繳納上訴審裁判費。   
中　　華　　民　　國　　111 　年　　12　　月　　16　　日
                              書記官  石曉芸